臺灣臺中地方法院交通事件裁定　　　　 94年度交聲字第710號
原處分機關　交通部公路總局臺中區監理所臺中市監理站
異　議　人
即受處分人　乙○○
上列受處分人因違反道路交通管理處罰條例案件，對於交通部公
路總局臺中區監理所臺中市監理站九十四年十月十九日所為之處
分（裁監稽違字第裁六一─Ｚ00000000號裁決書），聲
明異議，本院裁定如下：
    主  文
異議駁回。
    理  由
一、按汽車裝載時，有裝載危險物品未依規定路線、時間行駛者
    ，處汽車駕駛人新臺幣三千元以上九千元以下罰鍰，並責令
    改正或禁止通行；汽車駕駛人並應依第六十三條第一項第二
    款規定記違規點數二點。道路交通管理處罰條例第三十條第
    一項第八款、第二項及第六十三條第一項第二款分別定有明
    文。
二、本件異議人即受處分人略以：當時並無行駛中線車道，因配
    合警方示意停車檢查，故配合停車受檢，且舉發員警於回函
    中稱本車載運危險物品汽油，又於違規單中載明本車為空車
    ，兩者差距甚大，記載有誤，爰聲明異議云云。
三、本案係受處分人乙○○駕駛車號八Ｒ－五一○營業大貨車於
    九十四年八月十五日九時零八分許，行經國道一號南下一六
    六公里處，為內政部警政署國道公路警察局第三警察隊舉發
    違規，並經原舉發機關於九十四年十月十九以裁監稽違字第
    裁六一─Ｚ00000000號裁決書裁處受處分人因「裝
　　載危險物品，未依規定路線時間行駛者」違規等情，業據內
　  政部警政署國道公路警察局第三警察隊九十四年九月二十三
    日公警三交字第０九四０三七一五四六號說明：「經查據值
    勤員警稱：在國道一號公路南向一六六公里處，當場發現八
    Ｒ－五一○號大營或車載運危險物品（汽油）行駛中線車道
    ，即驅警車停於前方路肩，再次目睹確認該車行駛中線車道
    ，基於安全考量，俟其由中線車道變換至外側車道後，經示
    意攔檢，告知駕駛人違規事項及地點後，始掣單舉發」等語
    明確，並有該函及公警局交字第Ｚ00000000號舉發
    違反道路交通管理事件通知單、裁決書各一紙在卷可稽。另
    經證人及本件舉發員警甲○○到庭證稱：「本件是我取締，
    我們是東西向巡邏完後要下中山高，行駛四百公尺，發現異
　　議人的車子，行駛中線車道，當時異議人的外線有一部大貨
　  車，然後我從照後鏡看到異議人車子行駛中線車道，才予以
    攔檢；我們確實有確認異議人行駛中線車道，另一名警員莊
    舜評都確認後才攔檢，我們要攔檢時，異議人看到我們警車
    ，車子就已經變到外側車道。異議人當場並沒有主張他行駛
    外線車道，只是說他是空車沒有載危險物品。而且異議人當
    場也有在舉發單上簽名，他當時車子有載危險物品並不是空
    車。而且異議人申訴的內容跟他的主張又不一樣；我們攔下
    時，異議人車上面有標示是汽油」等語（見本院九十四年十
    一月十日庭訊筆錄）。是依證人所言，員警乃於確定異議人
    有裝載危險物品，未依規定車道行駛之違規事實後始依法舉
    發，並無違誤。從而，原處分機關交通部公路總局臺中區監
    理所臺中市監理站據以援引上開規定，裁處罰鍰新台幣三千
    元，並記違規點數二點，核無不當。本件異議為無理由，應
    予駁回。
四、據上論斷，應依道路交通管理處罰條例第八十七條第二項、
    道路交通案件處理辦法第十九條，裁定如主文。
中　　華　　民　　國　　94　　年　　11　　月　　24　　日
                  交通法庭    法  官  郭德進
上正本證明與原本無異。
如不服本裁定，應於送達後五日內，向本院提出抗告狀。
                              書記官  陳惠玲
中　　華　　民　　國　　94　　年　　11　　月　　24　　日
